【裁判字號】    99,抗,200
【裁判日期】    990813
【裁判案由】    聲請撤銷緩刑
【裁判全文】
臺灣高等法院高雄分院刑事裁定           99年度抗字第200號
抗  告  人
即  受刑人  甲○○○
上列抗告人因聲請撤銷緩刑案件，不服臺灣高雄地方法院中華民
國99年6 月30日裁定（99年度審撤緩字第101 號），提起抗告，
本院裁定如下：
    主  文
抗告駁回。
    理  由
一、本件抗告意旨略以：抗告人即受刑人甲○○○於民國（下同
    ）96年5 月14日做臨時工，在老闆邀請下，喝酒而出意外，
    經和解而賠償對方新臺幣100 萬元，因而負債，家庭也陷入
    困境，因家中有年老雙親及兩幼子，母親又罹癌，家中經濟
    均依賴抗告人賺錢維生及還債，而一時糊塗欲藉酒解除壓力
    ，始再犯後案，請給予抗告人自新之機會，撤銷原裁定，勿
    撤銷緩刑之宣告云云。
二、檢察官聲請撤銷緩刑之宣告意旨略以：受刑人甲○○○前因
    酒後駕車公共危險及過失致死等案件（聲請書誤載為「非駕
    駛業務過失致死案件」，應予更正），經本院96年11月21日
    以96年度交上易字第110 號判處應執行有期徒刑1 年2 月，
    緩刑3 年，緩刑期間付保護管束，並接受20小時之法治教育
    ，於同年11月21日確定在案。嗣於緩刑期內即98年11月7 日
    ，又因服用酒類不能安全駕駛動力交通工具而駕駛，更犯酒
    後不能安全駕駛之公共危險罪，經臺灣高雄地方法院於99年
    2 月25日以99年度審交簡字第824 號判處有期徒刑3 月，如
    易科罰金，以新臺幣1 千元折算1 日，於同年3 月30日確定
    ，合於刑法第75條之1 第1 項第2 款所定撤銷緩刑宣告之原
    因，依刑事訴訟法第476 條規定聲請撤銷等語。
三、按受緩刑之宣告，而於緩刑期內因故意犯他罪，而在緩刑期
    內受得易科罰金之有期徒刑、拘役或罰金之宣告確定，而足
    認原宣告之緩刑難收其預期效果，有執行刑罰之必要者，得
    撤銷其宣告之緩刑，刑法第75條之1 第1 項第2 款定有明文
    。經查，本件抗告人前因犯酒後駕車公共危險及過失致死罪
    ，經本院96年度交上易字第110 號判處應執行有期徒刑1 年
    2 月，緩刑3 年，於96年11月21日確定在案。茲抗告人另於
    緩刑期間之98年11月7 日，又因服用酒類不能安全駕駛動力
    交通工具而駕駛，更犯酒後不能安全駕駛之公共危險罪，經
    臺灣高雄地方法院於99年2 月25日以99年度審交簡字第824
    號判決判處有期徒刑3 月，如易科罰金，以新臺幣1 千元折
    算1 日，於同年3 月30日確定等情，有前開刑事判決書各1
    份、被告前案紀錄表各1 份在卷可憑。本院審閱上開資料後
    ，認受刑人前案係於酒後騎乘機車時，未盡注意義務，不慎
    撞及他人致死，而遭論罪科刑，是於該案判決後，更應謹慎
    行車，避免意外再次發生，詎其猶不知警惕，明知酒後騎車
    會影響駕駛者之注意及判斷能力，竟於上開緩刑期間，於飲
    酒後已達不能安全駕駛動力交通工程之程度，仍無視自己及
    他人之生命、身體及財產之安全之嚴重性，貿然騎車上路，
    顯見原宣告之緩刑未予其相當之警惕，難收預期效果，而有
    執行刑罰之必要。原審因認檢察官之聲請為正當，而裁定撤
    銷抗告人緩刑之宣告，核無不合，抗告人仍執前詞提起抗告
    ，為無理由，應予駁回。
四、據上論結，應依刑事訴訟法第412 條，裁定如主文。
中    華    民    國    99    年    8     月    13    日
                刑事第六庭  審判長法  官  王憲義
                                  法  官  簡志瑩
                                  法  官  邱永貴
以上正本證明與原本無異。
不得再抗告。
中    華    民    國    99    年    8     月    13    日
                                  書記官  鄭翠芬

司法院資訊處製作；財團法人民間司法改革基金會備份。
